【裁判字號】    88,易,2966
【裁判日期】    890505
【裁判案由】    公共危險
【裁判全文】
臺灣臺中地方法院刑事判決                        八十八年度易字第二九六六號
    公  訴  人  台灣台中地方法院檢察署檢察官
    被      告  甲○○
                乙○○
右列被告因公共危險案件，經檢察官提起公訴（八十八年度偵字第三二二六號），本
院判決如左：
    主  文
甲○○、乙○○失火燒燬現有人所在之建築物，各處有期徒刑肆月，如易科罰金，以
參佰元折算壹日。均緩刑貳年。
    事  實
一、甲○○、乙○○於民國八十七年十二月十日上午十時許，在台中市○○路一二六
    號之名佳美精品批發公司進行外牆防水處理工程，對於使用焊接機具之電源，本
    應注意電源之負載限度，以維持安全，依其情形又非不能注意，竟疏未注意，在
    該址一樓電氣室之總開關電源座，利用延長線不當接電，致電源開關座之保護裝
    置失效，其後並因線路超載蓄熱，引起一樓電氣室電源箱上方至二樓管線通道處
    附近起火，使得該百貨賣場燒燬，致生公共之危險。
二、案經台中市警察局第一分局報請台灣台中地方法院檢察署檢察官偵查起訴。
    理  由
一、訊據被告甲○○、乙○○雖坦承於右揭時地以延長線接電之方法施工，惟均矢口
    否認右開犯行，辯稱依其等多年之施工經驗，若電量超載，開關會自動跳掉，且
    本件失火地點接近二樓之電梯處，並非電氣室，亦非電焊之火花或延長線起火引
    燃火災，其等並無過失可言云云。惟查右開事實業據當時在場之店長即證人黃玟
    瑾指訴甚詳；且本件火災原因，依據台中市警察局消防警察隊之火災原因調查報
    告書所載，研判：「１百貨公司員工已上班營業，且未有遭破壞跡象，起火處為
    管道間，人為因素、遺留火種原因均可排除。２現場正雇工電焊修補鐵皮外牆破
    洞，百貨員工發覺冒煙異狀。現場依電源線路之線徑及電源開關座，協調保護安
    全裝置使用規格，超載電流應予跳脫，惟電焊機具電源延長線接至一樓電源總開
    關座一次側，保護裝置失效，線路超載蓄熱。３綜合以上跡象研判起火原因，以
    電焊機電源接線不當超載蓄熱引燃之可能性最大。」，有該份報告書附卷可參，
    ，是起火原因應係被告等使用電焊機，電源接線不當，超載蓄熱所引起無疑；而
    該棟建築物被燒毀之情形，復有七十四張照片在卷可證；另被告等從事電焊工作
    ，對於使用焊接機具之電源，本應注意其負載限度，以維持安全，而衡諸當時之
    狀況，又無不能注意之情形，惟被告竟未注意，在一樓電氣室總開關電源座以延
    長線不當接電，致電線超載蓄熱引起火災，顯有過失甚明。從而，本件事證明確
    ，被告右開犯行足堪認定，所辯並無過失之語，洵不足取。
二、查被告失火燒燬該百貨賣場時，正在營業中，故核其所為，係犯刑法第一百七十
    三條第二項之失火燒燬現有人所在之建築物罪。又失火燒燬現有人所在之建築物
    罪，係指該建築物之整體而言，包括建築物內所有之設備、物品，故被告等之失
    火行為，雖同時燒毀該百貨賣場內之其他物品，不另成立刑法第一百七十五條第
    三項之罪。爰審酌被告既以電焊工作為業，對於使用焊接機具之電源，即應相當
    注意電源之負載限度，大意不得，否則一旦引起火災，往往造成重大之災害，乃
    其仗恃經驗豐富，不慎釀致本件火災，殊值非難，所幸並未造成人員傷亡，被害
    人丙○○復當庭表示願原諒被告，不予追究，及其等犯後態度等一切情狀，分別
    量處如主文所示之刑，並諭知易科罰金之折算標準。末查被告二人從無前科，均
    未曾受有期徒刑以上刑之宣告，此有台灣台中地方法院檢察署刑案資料查註紀錄
    表及本院被告全國前案紀錄表在卷可查，且顯因一時疏忽致罹刑章，經本案之教
    訓後，當知所警惕，信無再犯之虞，本院因認所宣告之刑，以暫不執行為宜，爰
    均予宣告緩刑二年，以啟自新。
據上論斷，應依刑事訴訟法第二百九十九條第一項前段，刑法第一百七十三條第二項
、第四十一條、第七十四條第一款，罰金罰緩提高標準條例第一條前段、第二條，判
決如主文。
中      華      民      國      八十九      年      五      月    五    日
                                          法  官  莊 深 淵
右正本證明與原本無異。
如不服本判決，應於判決送達後十日內，向本院提出上訴狀。
                                          書記官
中      華      民      國      八十九      年      五      月    五    日
附錄論罪科刑法條：
刑法第一百七十三條第二項
放火燒燬現供人使用之住宅或現有人所在之建築物、礦坑、火車、電車或其他供水、
陸、空公眾運輸之舟、車、航空機者，處無期徒刑或七年以上有期徒刑。
失火燒燬前項之物者，處一年以下有期徒刑、拘役或五百元以下罰金。
第一項之未遂犯，罰之。
預備犯第一項之罪者，處一年以下有期徒刑、拘役或三百元以下罰金。


司法院資訊處製作；財團法人民間司法改革基金會備份。
